【裁判字號】    99,易,2224
【裁判日期】    990813
【裁判案由】    竊盜等
【裁判全文】
臺灣臺中地方法院刑事判決              99年度易字第2224號
公  訴  人  臺灣臺中地方法院檢察署檢察官
被      告  甲○○
上列被告因竊盜等案件，經檢察官提起公訴（99年度偵緝字第95
3號），本院判決如下：
    主    文
甲○○竊盜，處拘役拾伍日，如易科罰金，以新台幣壹仟元折算
壹日。又損壞他人之電話線，足以生損害於他人，處拘役拾伍日
，如易科罰金，以新臺幣壹仟元折算壹日。又竊盜，處拘役拾伍
日，如易科罰金，以新台幣壹仟元折算壹日。又損壞他人之信箱
，足以生損害於他人，處拘役拾伍日，如易科罰金，以新臺幣壹
仟元折算壹日。應執行拘役肆拾日，如易科罰金，以新臺幣壹仟
元折算壹日。
    犯罪事實
一、甲○○與乙○○為同住在台中市○區○○路六三七巷內之鄰
    居，甲○○分別基於意圖為自己不法所有之竊盜犯意及毀損
    之犯意，先後為下列之犯行：
（一）於民國九十八年八月八日下午二時許，在台中市○區○○
      路六三七巷二號乙○○住處前，自乙○○之信箱內，竊取
      乙○○所有之信件。得手後，隨即將該信件攜離現場。
（二）於九十八年八月十六日下午一時四十四分許，在台中市○
      區○○路六三七巷二號前，持剪刀剪斷乙○○住處外之電
      話線，損壞乙○○之電話線而致令不堪使用，足以生損害
      於乙○○。
（三）於九十八年九月一日晚上十時三十八分許，在台中市○區
      ○○路六三七巷二號前，竊取乙○○之安全帽。得手後，
      隨即將該安全帽攜離現場。
（四）於九十八年十月二日晚上七時三十七分許及同年十月三日
      凌晨三時二十二分許，在台中市○區○○路六三七巷二號
      前，持棍棒接續損壞乙○○之信箱，致令該信箱變形而不
      堪使用，足以生損害於乙○○。
二、案經乙○○訴由台中市警察局第三分局報請臺灣臺中地方法
    院檢察署檢察官偵查起訴。
    理    由
壹、證據能力部分：
    按當事人、代理人或辯護人於法院調查證據時，知有第一百
    五十九條第一項不得為證據之情形，而未於言詞辯論終結前
    聲明異議者，視為有前項之同意，刑事訴訟法第一百五十九
    條之五第二項定有明文。此乃係基於證據資料愈豐富，愈有
    助於真實發現之理念，酌採當事人進行主義之證據處分權原
    則，並強化言詞辯論主義，透過當事人等到庭所為之法庭活
    動，在使訴訟程序順暢進行之要求下，承認傳聞證據於一定
    條件內，得具證據適格。此種「擬制同意」，因與同條第一
    項之明示同意有別，實務上常見當事人等係以「無異議」或
    「沒有意見」表示之，斯時倘該證據資料之性質，已經辯護
    人閱卷而知悉，或自起訴書、原審判決書之記載而了解，或
    偵、審中經檢察官、審判長、受命法官、受託法官告知，或
    被告逕為認罪答辯或有類似之作為、情況，即可認該相關人
    員於調查證據之時，知情而合於擬制同意之要件（最高法院
    九十六年度台上字第四一七四號判決要旨參照）。經查，本
    件檢察官、被告於本院審判期日均未對本院下述所引用之證
    據表示意見，且迄至言詞辯論終結前亦未聲明異議，本院審
    酌該等證據資料製作時之情況，尚無違法不當及證明力明顯
    過低之瑕疵，且為證明犯罪事實存否所必要，認為以之作為
    證據應屬適當，揆諸前開說明，自均具證據能力。
貳、實體部分：
一、上開犯罪事實，業經被告甲○○於本院審理時坦認不諱，核
    與證人即告訴人乙○○於警詢及本院理時證述情節相符，並
    有現場錄影監視器錄影畫面翻拍照片九張及現場錄影光碟一
    片在卷可稽。足見被告自白與事實相符，堪予採認。
二、核被告甲○○就犯罪事實一之（一）及一之（三）所為，均
    係犯刑法第三百二十條第一項之普通竊盜罪；另就犯罪事實
    一之（二）及一之（四）所為，均係犯刑法第三百五十四條
    之毀損罪【其中犯罪事實一之（四）中之二次毀損信箱之犯
    行，時間緊接、地點同一、侵害同一被害人之財產法益，為
    接續犯】。被告所犯上開二次竊盜、二次毀損犯行，其行為
    互殊，罪名互異，顯係基於各別犯意為之，應予分論併罰。
    爰審酌被告犯罪之動機、目的、手段，所竊取及毀損被害人
    物品之價值尚非甚高，兼衡犯後坦承犯行等一切情節，各量
    處如主文所示之刑，並各諭知易科罰金之折算標準，併定其
    應執行之刑，及諭知易科罰金之折算標準。至被告持以毀損
    被害人電話線、信箱所分別使用之剪刀、棍棒，均未扣案，
    亦不知其型式，或是否尚屬存在，甚或是否為被告所有之物
    品，是為免日後執行上之困難，爰不另為沒收之諭知，併予
    敘明。
據上論斷，依刑事訴訟法第二百九十九條第一項前段，刑法第三
百二十條第一項、第三百五十四條、第四十一條第一項前段、第
五十一條第六款，刑法施行法第一條之一第一項、第二項前段，
判決如主文。
本案經檢察官王亮欽到庭執行職務。
中    華    民    國    99    年    8     月    13    日
                  刑事第二庭    法  官  曾佩琦
以上正本證明與原本無異。
如不服本判決應於收受判決後十日內向本院提出上訴書狀，並應
敘述具體理由；其未敘述上訴理由者，應於上訴期間屆滿後二十
日內向本院補提理由書（均須按他造當事人之人數附繕本）「切
勿逕送上級法院」。
                                書記官  林念慈
中    華    民    國    99    年    8     月    13    日
附錄本案論罪科刑法條：
【刑法第三百二十條第一項】
  意圖為自己或第三人不法之所有，而竊取他人之動產者，為竊
  盜罪，處五年以下有期徒刑、拘役或五百元以下罰金。
【刑法第三百五十四條】
  毀棄、損壞前二條以外之他人之物或致令不堪用，足以生損害
  於公眾或他人者，處二年以下有期徒刑、拘役或五百元以下罰
  金。

司法院資訊處製作；財團法人民間司法改革基金會備份。
